臺灣高雄地方法院刑事判決　　　　　　　96年度訴字第1786號
公　訴　人　臺灣高雄地方法院檢察署檢察官
被　　　告　乙○○
上列被告因偽造文書等案件，經檢察官提起公訴（96年度偵字
第4557號），本院判決如下：
    主  文
乙○○連續犯行使偽造私文書罪，處有期徒刑陸月，減為月，
如易科罰金以銀元佰元即新臺幣玖佰元折算壹日。緩刑貳年，
並應為附表三所示之事項。國泰世華商業銀行股份有限公司信用
卡（卡號：0000000000000000號）、聯邦商業銀行股份有限公司
信用卡（卡號：0000000000000000號）背面偽造之「丙○○」署
押、如附表一及附表二所示簽帳單上偽造之「丙○○」署押，均
沒收之。
    事  實
一、乙○○於民國94年10月25日某時許，基於意圖為自己不法所
    有及行使偽造私文書之概括犯意，利用其姊丙○○正於臺灣
    高雄女子監獄服刑而未居住在高雄縣鳳山市○○街68巷6之2
    號3 樓戶籍地，代收國泰世華商業銀行股份有限公司（下稱
    國泰世華銀行）因續卡而寄發信用卡（卡號：000000000000
    0000號）予客戶丙○○之機會，於代收前開信用卡後，隨即
    冒用丙○○名義開卡並於信用卡背面持卡人簽名欄偽造「丙
    ○○」之署名1 枚，用以表示丙○○於信用卡有效期限內有
    權使用該信用卡之辨識及證明後而偽造私文書，再連續於附
    表一所示時、地至附表一所示財團法人聯合信用卡處理中心
    之特約商店消費，佯稱為該信用卡持有人，先後交付行使上
    開信用卡予各該特約商店人員在印錄機上刷卡辨識，經各該
    特約商店人員分別交付如附表一所示之簽帳單後，乙○○即
    在簽帳單上偽簽丙○○之署押，以表示丙○○同意依據信用
    卡持卡人合約條件，按簽帳單之金額付款予發卡銀行而偽造
    簽單之私文書，持該偽造之簽帳單行使交付予各該特約商店
    人員收持核對，致各該特約商店均陷於錯誤，允予簽帳消費
    ，而將附表一所示金額之物品交付予乙○○，足以生損害於
    丙○○、各該特約商店、財團法人聯合信用卡處理中心及國
    泰世華銀行對於客戶使用信用卡消費資料管理之正確性。
二、乙○○復基於意圖為自己不法所有及行使偽造私文書之概括
    犯意，冒用丙○○之名義，於94年11月22日上午10時許，撥
    打電話至聯邦商業銀行股份有限公司（下稱聯邦銀行）客服
    部，向聯邦銀行客服人員謊稱：信用卡遭竊，欲掛失舊卡並
    補發新卡云云，致前開承辦人員陷於錯誤，因而補發信用卡
    （卡號：0000000000000000號）1 張，並以掛號郵寄方式寄
    送至丙○○位於高雄縣鳳山市○○街68巷6 之2 號3 樓住處
    ，乙○○則於94年12月1 日某時許，在前揭住處，持「丙○
    ○」名義之印章盜蓋在郵局掛號郵件查單收執欄上予以收受
    ，足以生損害於丙○○及郵局對於郵件管理之正確性。乙○
    ○取得前開聯邦銀行信用卡後，隨即開卡並於信用卡背面持
    卡人簽名欄偽造「丙○○」之署名1 枚，用以表示丙○○於
    信用卡有效期限內有權使用該信用卡之辨識及證明後而偽造
    私文書，再連續於附表二所示時、地至附表二所示財團法人
    聯合信用卡處理中心之特約商店消費，佯稱為該信用卡持有
    人，先後交付行使上開信用卡予各該特約商店人員在印錄機
    上刷卡辨識，經各該特約商店人員分別交付如附表二所示之
    簽帳單後，乙○○即在簽帳單上偽簽丙○○之署押，以表示
    丙○○同意依據信用卡持卡人合約條件，按簽帳單之金額付
    款予發卡銀行而偽造簽單之私文書，持該偽造之簽帳單行使
    交付予各該特約商店人員收持核對，致各該特約商店均陷於
    錯誤，允予簽帳消費，而將附表二所示金額之物品交付予乙
    ○○，足以生損害於丙○○、各該特約商店、財團法人聯合
    信用卡處理中心及國泰世華銀行對於客戶使用信用卡消費資
    料管理之正確性。
三、案經丙○○訴由高雄縣政府警察局鳳山分局報告及國泰世華
    銀行、聯邦銀行告訴臺灣高雄地方法院檢察官偵查起訴。
    理  由
一、上開犯罪事實，業經被告乙○○於本院審理中坦承不諱，核
    與證人即被害人丙○○於本院結證稱：當時她人在監服刑，
    被告到監所去會客時有跟她說要用她的信用卡預借現金，但
    她說卡在男朋友處無法借予被告，之後就沒有消息了；並不
    知道被告有向聯邦銀行謊報她的信用卡遺失；被告所持以具
    領信用卡郵件之印章是放在家裡面的等語（見本院卷第36至
    37頁）相符；並有告訴人國泰世華銀行提出之信用卡掛號郵
    件查收單、客戶丙○○歷史消費明細表、附表一所示之簽單
    29紙（見95年度偵字第23920 號卷第26至56頁）、告訴人聯
    邦銀行提出之信用卡掛號郵件查收單、丙○○爭議交易聲明
    書、被告冒用被害人名義於94年11月22日向聯邦銀行客服部
    辦理信用卡掛失補卡之電話錄音光碟及譯文、附表二所示之
    簽帳單12紙在卷可稽（見96年度偵字第4557號卷第8 、10、
    11、15至17、22至33頁），足見被告上開自白核與事實相符
    ，應可採信。本案事證明確，被告犯行足堪認定，應依法論
    科。
二、按行為後法律有變更者，適用行為時之法律。但行為後之法
    律有利於行為人者，適用最有利於行為人之法律，刑法第2
    條第1 項定有明文（刑法第2 條係規範行為後法律變更所生
    新舊法律比較適用之準據法，是刑法第2 條本身雖經修正，
    但該條文既屬適用法律之準據法，本身尚無比較新舊法之問
    題，應逕適用裁判時之刑法第2 條規定以決定適用之刑罰法
    律）。又比較時應就罪刑有關之共犯、未遂犯、想像競合犯
    、牽連犯、連續犯、結合犯，以及累犯加重、自首減輕暨其
    他法定加減（如身分加減）與加減例等一切規定，綜其全部
    罪刑之結果而為比較（最高法院95年第8 次刑事庭會議決議
    參照）。查被告行為後，與本案有關之刑法第33條第5 款罰
    金刑、第56條連續犯、第55條牽連犯等規定，業於94年2 月
    2 日修正公布，自95年7 月1 日起施行，茲就比較情形分述
    如下：
  (一)本件被告所犯刑法第339 條第1 項詐欺取財罪之法定刑有罰
    金刑之規定，而依被告行為時之刑法第33條第5 款規定，罰
    金刑為銀元1 元（即新臺幣3 元）以上；但被告行為後之現
    行刑法第33條第5 款係規定罰金刑為新臺幣1000元以上，以
    百元計算之，經比較修正前、後關於科處罰金刑之最低刑度
    規定，自應以被告行為時之刑法較有利於被告。
  (二)按「連續數行為而犯同一之罪名者，以一罪論，但得加重其
    刑至二分之一」，修正前刑法第56條定有明文，此條文經修
    正刪除。亦即被告基於概括犯意所為之數行為，自95年7 月
    1 日起已不再成立連續犯而得論以一罪，而應依具體行為之
    性質論罪。查本件被告所為之多次行使偽造私文書及詐欺取
    財之犯行，均發生於新法施行之前，相隔分別為數日或數小
    時，時間均甚緊接，手法相同，所犯者係構成要件相同之罪
    名，主觀上顯各基於概括犯意而為，應均構成連續犯，依修
    正前刑法第56條規定，論以1 罪，對被告較為有利。
  (三)修正後之刑法刪除第56條關於牽連犯之規定，而被告所犯上
    開連續行使偽造私文書、連續詐欺取財2 罪間，分別有方法
    、目的之牽連關係，依修正前即行為時之規定，應從一重之
    連續行使偽造私文書罪處斷；惟修正後之刑法，既已刪除牽
    連犯之規定，則所犯上述各罪，應依數罪併罰之規定分論併
    罰。比較修正前、後之規定，以修正前之規定有利於被告。
  (四)綜上全部比較結果，本件情形，顯以修正前之規定較有利於
    被告，揆諸上揭說明，應一體適用被告行為時即修正前之規
    定，予以論處。
三、按依信用卡使用情形，必於信用卡背面之簽名欄簽名後，始
    得持卡消費，則在信用卡背面簽名欄簽名，單純自形式觀察
    ，即足以表示信用卡之簽名者於信用卡有效期限內有權使用
    該信用卡之辨識及證明，非依習慣或特約表示一定用意之證
    明，性質上係屬刑法第210 條之私文書（參照最高法院91年
    度台上字第5209號判決意旨參照）。是被告取得上開2 張之
    信用卡後，在信用卡背面持卡人簽名欄偽簽申請人署名，並
    持以盜刷行使，自足以生損害於被害人丙○○、各特約商店
    、財團法人聯合信用卡處理中心及金融機構（即國泰世華銀
    行及聯邦銀行），核係犯刑法第216 條、第210 條之行使偽
    造私文書罪，其持上開信用卡交付特約商店人員而行使，其
    偽造私文書之低度行為，為行使偽造私文書之高度行為所吸
    收，不另論罪。又信用卡簽帳單，係持卡向特約商店消費後
    ，簽署持卡人之姓名，由特約商店資以向發卡銀行請款，該
    簽帳單由持卡人簽名，即表示持卡人同意依據其與發卡銀行
    間之約定，對其所購物品或接受服務，均應按簽帳單之消費
    金額，付款與發卡銀行，故持卡人於簽帳單簽名，係對所簽
    金額負擔付款之義務，性質上屬消費付款契約書，亦為私文
    書（最高法院90年度台上字第6898號判決參照）。被告持被
    害人丙○○之信用卡，假冒被害人名義，在各該簽帳單上偽
    簽持卡人署名，並持向特約商店人員行使，使各該特約商店
    人員陷於錯誤，而交付其所選定之商品，足以生損害於被害
    人丙○○、各特約商店、財團法人聯合信用卡處理中心及金
    融機構（即國泰世華銀行及聯邦銀行），亦係犯刑法第216
    條、第210 條之行使偽造私文書罪、同法第339 條第1 項之
    詐欺取財罪，其持簽帳單交付特約商店人員而行使，其偽造
    私文書之低度行為，為行使偽造私文書之高度行為所吸收，
    不另論罪。被告於郵局掛號查收單收執欄上蓋丙○○之印章
    ，係表示由丙○○名義出具領收之證明，即屬於刑法第210
    條所稱之私文書，並交予郵務人員領取其以被害人丙○○名
    義向聯邦銀行偽稱遺失補發之信用卡，所為係犯刑法第216
    條、第210 條行使偽造私文書罪、同法第339 條第1 項之詐
    欺取財罪，其盜用被害人丙○○印章係偽造私文書之部分行
    為，而偽造私文書之低度行為，復為行使偽造私文書之高度
    行為所吸收，均不另論罪。被告先後多次偽造後行使偽造之
    私文書與多次詐欺取財之行為，均時間緊接，手法相同，觸
    犯構成要件相同之罪名，係基於概括犯意之數行為，均為連
    續犯，應各依修正前刑法第56條之規定分別以一罪論，並加
    重其刑。被告所犯之行使偽造私文書罪、詐欺取財罪間，有
    方法行為與目的行為之牽連關係，應依修正前刑法第55條之
    規定，為牽連犯，從一重之行使偽造私文書罪處斷。
四、爰審酌被告係一時貪圖短利而為本件之犯行，而告訴人（即
    國泰世華銀行及聯邦銀行）業已同意被告依附表三所示方式
    履行民事賠償後原諒被告（見本院卷第38、39頁），並審酌
    被告犯後於本院坦承犯行，態度良好且深具悔意等一切情狀
    ，量處如主文所示之刑。又被告上開犯罪時間在96年4 月24
    日以前，所犯為刑法第216 條、第210 條之罪，合於減刑條
    件，爰依中華民國96年罪犯減刑條例第2 條第1 項第3 款、
    第7 條規定減為如主文所示之刑。又「犯最重本刑為五年以
    下有期徒刑以下之刑之罪，依本條例規定減為六月以下有期
    徒刑、拘役者，應於為減刑裁判時，併諭知易科罰金折算之
    標準。」同條例第9 條定有明文。又被告行為時之刑法第41
    條第1 項前段及罰金罰鍰提高標準條例第2 條（現已刪除）
    係規定以銀元100 至300 元折算1 日（即以新臺幣300 元至
    900 元折算1 日），而被告行為後之現行刑法第41條第1 項
    前段，則係規定以新臺幣1000元、2000元或3000元折算1 日
    ，是經比較修正前、後之易科罰金折算標準，應以行為時即
    修正前之規定，較有利於被告，故依刑法第2 條第1 項前段
    之規定，自應適用修正前刑法第41條第1 項前段之規定，諭
    知易科罰金之折算標準。本院考量本件犯罪情節之輕重及被
    告係國中畢業、無業，家庭經濟狀況為勉強維持等情況（見
    警詢筆錄基本資料欄），諭知如主文所示易科罰金之折算標
    準。另被告5 年以內未曾因故意犯罪受有期徒刑以上刑之宣
    告，此有臺灣高等法院被告前案紀錄表在卷可憑，告訴人（
    即國泰世華銀行及聯邦銀行）與被告於本院調解成立，足認
    被告經此論罪科刑之教訓，應知所警惕，信無再犯之虞，所
    宣告之刑以暫不執行為適當，爰併宣告緩刑2 年，以勵自新
    。又緩刑宣告，得斟酌情形，命犯罪行為人向被害人支付相
    當數額之財產或非財產上之損害賠償，修正後刑法第74條第
    2 項第3 款亦定有明文，被告與告訴人（即國泰世華銀行及
    聯邦銀行）於本院成立調解（96年度雄調字第513 號），有
    調解筆錄在卷可按，其中給付部分為：(一)被告願給付聯邦商
    業銀行股份有限公司5 萬8330元。給付方法：自96年8 月10
    日起按月於每月10日各給付2000元至全部清償完畢為止，如
    有一期未履行視為全部到期。(二)被告願給付國泰世華商業銀
    行股份有限公司9 萬3034元。給付方法：自96年7 月18日起
    按月於每月18日各給付5000元至全部清償完畢為止，如有一
    期未履行視為全部到期（見本院卷第52頁）。本院斟酌告訴
    人（即國泰世華銀行及聯邦銀行）權益之保障，並給予被告
    自新機會，認於被告緩刑期間課予上開負擔，乃為適當，依
    據雙方民事調解條件，併予宣告令被告應向國泰世華銀行及
    聯邦銀行為如調解條款之給付。
五、被告於上開2 張信用卡背面偽造之丙○○之署押、附表一、
    二所示簽帳單上偽造丙○○之署押，不論屬於犯人與否，均
    應依刑法第219 條規定諭知沒收。又關於沒收、追繳、追徵
    等諭知，不在減刑範圍以內（司法院院字第2787號(五)解釋參
    照）。是本件沒收部分，毋庸為減刑之諭知，併予敘明。偽
    造簽帳單，因已向特約商店提出行使，由該商店收執，非屬
    被告所有之物，無法宣告沒收；又刑法第219 條所定不問屬
    於犯人與否沒收之者，以偽造之印章、印文或署押為限，盜
    用者不在其列（最高法院48年台上字第1533號判例要旨參照
    ），公訴人於起訴書中載稱對扣案之鳳山郵局傳真查詢國內
    各類掛號郵件查單上「丙○○」之印文2 枚沒收，惟查此印
    文皆為丙○○放在家中之印章之印文，業據被害人丙○○證
    述在卷，且被告持丙○○之印章代領國泰世華銀行寄送予丙
    ○○之新卡，係丙○○所默許，並未涉有刑罰（詳後述），
    而被告盜用丙○○之印章領取其佯以丙○○名義所申請補發
    之上開聯邦銀行信用卡，雖觸犯刑法行使偽造私文書罪，惟
    印章係為真正，尚非偽造，依上開說明，自不得以諭知沒收
    ，附此敘明。
六、公訴意旨另以：乙○○於94年10月25日某時，基於行使偽造
    私文書之概括犯意，利用被害人丙○○在監服刑之機，未經
    被害人丙○○之同意，持「丙○○」名義之印章盜蓋於國泰
    世華銀行因續卡而寄發上開信用卡予被害人丙○○之掛號郵
    件查單收欄上，據以收受上開信用卡掛號郵件，足以生損害
    於丙○○及郵局對於郵件管理之正確性。因認被告此部分涉
    犯行法第210 條、216 條行使偽造私文書罪。惟查，家屬間
    若有掛號郵件，其不在家中而未能親領郵件，其他家屬持自
    己印章或該掛號郵件者之印章代為領取，係為常情。被告既
    與被害人丙○○皆住於高雄縣鳳山市○○街68巷6 之2 號3
    樓，被害人丙○○入監服刑時，若有掛號信件，被告以其印
    章代領，難認有盜用印章之故意，且被害人丙○○於本院亦
    證稱：被告幫他領新卡（即上開國泰世華銀行信用卡）她是
    同意的等語（見本院卷第37頁），亦證被告無盜用印章之犯
    行，則自無偽造文書，進而行為偽造文書之犯行。從而，公
    訴人認被告尚涉犯此部分行使偽造私文書罪嫌，其所指出之
    證明方法及所憑之證據資料，本院調查證據結果，尚不足以
    證明被告確有其所指之犯行而達於無合理懷疑存在之程度，
    亦即未能達於有罪確信之程度，此部分應認不能證明被告犯
    罪，惟因與前揭起訴論罪科刑部分，公訴人認有連續犯之裁
    判上一罪關係，故不另為無罪判決之諭知，附此敘明。
據上論斷，應依刑事訴訟法第299 條第1 項前段，刑法第2 條第
1 項前段、第216 條、第210 條、第339 條第1 項、第74條第1
項第1 款、第2 項第3 款、第219 條，修正前刑法第41條第1 項
前段、第55條、第56條，修正前罰金罰鍰提高標準條例第2 條，
中華民國96年罪犯減刑條例第2 條第1 項第3 款、第7 條、第9
條，判決如主文。
本案經檢察官甲○○到庭執行職務。
中　　華　　民　　國　　96　　年　　7 　　月　　18　　日
                  刑事第十四庭  審判長  法　官  蔡廣昇
                                        法  官  謝雨真
                                        法  官  施介元
以上正本證明與原本無異。
如不服本判決，應於判決送達後10日內，向本院提出上訴狀。
中　　華　　民　　國　　96　　年　　7 　　月　　18　　日
                                        書記官  謝群育
附表一：
（國泰世華銀行信用卡卡號：0000000000000000號）
┌──┬──────┬──────────┬──────┬─────┐
│    │            │                    │交易金額    │簽帳單上偽│
│編號│時間        │地點                │（新臺幣）  │造之丙○○│
│    │            │                    │            │署押之枚數│
├──┼──────┼──────────┼──────┼─────┤
│1   │94年10月25日│金憲德銀樓有限公司  │4 萬2,000 元│1 式2 聯  │
├──┼──────┼──────────┼──────┼─────┤
│2   │94年10月28日│中國石油五甲站      │700元       │1 式2 聯  │
├──┼──────┼──────────┼──────┼─────┤
│3   │94年11月2日 │遠傳電信股份有限公司│1 萬706元   │1 式1 聯  │
├──┼──────┼──────────┼──────┼─────┤
│4   │94年11月3日 │錢櫃高雄一店        │817元       │1 式1 聯  │
├──┼──────┼──────────┼──────┼─────┤
│5   │94年11月4日 │肯霖國際股份有限公司│900元       │1 式1 聯  │
│    │            │高雄店              │            │          │
├──┼──────┼──────────┼──────┼─────┤
│6   │同上        │同上                │1,800元     │1 式1 聯  │
├──┼──────┼──────────┼──────┼─────┤
│7   │同上        │同上                │540元       │1 式1 聯  │
├──┼──────┼──────────┼──────┼─────┤
│8   │94年11月8日 │中國石油三多二路站  │1,010元     │1 式2 聯  │
├──┼──────┼──────────┼──────┼─────┤
│9   │94年11月12日│崇光高雄店化妝品雜貨│4,235元     │1 式1 聯  │
├──┼──────┼──────────┼──────┼─────┤
│10  │94年11月13日│Ａ＋１精品百貨一心店│483元       │1 式1 聯  │
├──┼──────┼──────────┼──────┼─────┤
│11  │同上        │同上                │880元       │1 式1 聯  │
├──┼──────┼──────────┼──────┼─────┤
│12  │同上        │同上                │1,440元     │1 式1 聯  │
├──┼──────┼──────────┼──────┼─────┤
│13  │同上        │中國石油三多二路站  │1,040元     │1 式2 聯  │
├──┼──────┼──────────┼──────┼─────┤
│14  │同上        │錢櫃高雄中華店      │2,348元     │1 式1 聯  │
├──┼──────┼──────────┼──────┼─────┤
│15  │94年11月15日│巴貝爾商行          │580元       │1 式1 聯  │
├──┼──────┼──────────┼──────┼─────┤
│16  │94年11月20日│屈臣氏新堀江分公司  │1,236元     │1 式1 聯  │
├──┼──────┼──────────┼──────┼─────┤
│17  │94年11月22日│新光三越百貨股份有限│4,905元     │1 式1 聯  │
│    │            │公司                │            │          │
├──┼──────┼──────────┼──────┼─────┤
│18  │同上        │藍世界五甲店        │7,184元     │1 式1 聯  │
├──┼──────┼──────────┼──────┼─────┤
│19  │同上        │藍世界有限公司      │990元       │1 式1 聯  │
├──┼──────┼──────────┼──────┼─────┤
│20  │94年11月24日│中國石油屏東站      │1,260元     │1 式2 聯  │
├──┼──────┼──────────┼──────┼─────┤
│21  │94年11月26日│金友祥銀樓          │1 萬4,700元 │1 式1 聯  │
├──┼──────┼──────────┼──────┼─────┤
│22  │同上        │錢櫃高雄中華店      │1,004元     │1 式1 聯  │
├──┼──────┼──────────┼──────┼─────┤
│23  │94年11月28日│中國石油三多二路站  │1,260元     │1 式2 聯  │
├──┼──────┼──────────┼──────┼─────┤
│24  │94年12月4日 │同上                │1,270元     │1 式2 聯  │
├──┼──────┼──────────┼──────┼─────┤
│25  │94年12月6日 │中國石油中華三路站  │820元       │1 式2 聯  │
├──┼──────┼──────────┼──────┼─────┤
│26  │94年12月18日│中國石油三多三路站  │500元       │1 式2 聯  │
├──┼──────┼──────────┼──────┼─────┤
│27  │94年12月22日│中國石油三多二路站  │870元       │1 式2 聯  │
├──┼──────┼──────────┼──────┼─────┤
│28  │94年12月28日│中國石油中華三路站  │1,170元     │1 式2 聯  │
├──┼──────┼──────────┼──────┼─────┤
│29  │95年1月1日  │中國石油屏東站      │1,260元     │1 式2 聯  │
├──┼──────┼──────────┼──────┼─────┤
│合計│            │                    │10萬7,908元 │          │
└──┴──────┴──────────┴──────┴─────┘
附表二：
（聯邦銀行信用卡卡號：0000000000000000號）
┌──┬──────┬──────────┬──────┬─────┐
│    │            │                    │            │簽帳單上偽│
│編號│時間        │地點                │交易金額    │造之丙○○│
│    │            │                    │            │署押之枚數│
├──┼──────┼──────────┼──────┼─────┤
│1   │94年12月1日 │金憲德銀樓有限公司  │4 萬4,200元 │1 式1 聯  │
├──┼──────┼──────────┼──────┼─────┤
│2   │94年12月3日 │遠傳電信股份有限公司│3,026元     │1 式1 聯  │
│    │            │三多店              │            │          │
├──┼──────┼──────────┼──────┼─────┤
│3   │94年12月5日 │吉隆汽車            │2,242元     │1 式1 聯  │
├──┼──────┼──────────┼──────┼─────┤
│4   │94年12月16日│中國石油中壢服務區站│910元       │1 式2 聯  │
├──┼──────┼──────────┼──────┼─────┤
│5   │94年12月18日│正典皮件文橫店      │610元       │1 式1 聯  │
├──┼──────┼──────────┼──────┼─────┤
│6   │94年12月24日│EASY SHOP 鳳山新富店│1,224元     │1 式1 聯  │
├──┼──────┼──────────┼──────┼─────┤
│7   │95年1月11日 │米堤汽車旅館        │400元       │1 式1 聯  │
├──┼──────┼──────────┼──────┼─────┤
│8   │95年1月13日 │中國石油屏東站      │500元       │1 式2 聯  │
├──┼──────┼──────────┼──────┼─────┤
│9   │95年1月18日 │中國石油復興路站    │500元       │1 式2 聯  │
├──┼──────┼──────────┼──────┼─────┤
│10  │同上        │中國石油中正路站    │520元       │1 式2 聯  │
├──┼──────┼──────────┼──────┼─────┤
│11  │95年1月22日 │中國石油屏東站      │970元       │1 式2 聯  │
├──┼──────┼──────────┼──────┼─────┤
│12  │95年1月24日 │中國石油復興路站    │1,090元     │1 式2 聯  │
├──┼──────┼──────────┼──────┼─────┤
│合計│            │                    │5 萬6,192元 │          │
└──┴──────┴──────────┴──────┴─────┘
附表三：
一、被告願給付聯邦商業銀行股份有限公司新臺幣（以下同）5
    萬8330元。給付方法：自96年8 月10日起按月於每月10日各
    給付2000元至全部清償完畢為止，如有一期未履行視為全部
    到期。
二、被告願給付國泰世華商業銀行股份有限公司9 萬3034元。給
    付方法：自96年7 月18日起按月於每月18日各給付5000元至
    全部清償完畢為止，如有一期未履行視為全部到期。
